# 子公司的预计负债在合并报表中的确认问题

提问人：金瓶儿 时间：2015-08-08 22:30:58
记得听网课的时候某位知名会计老师说过，在购买日的时候，如果子公司存在一项未决诉讼，虽然子公司胜诉的可能性很大，败诉可能性很小，一旦败诉将要赔偿20w，但是在购买日编制合并资产负债表的时候也要确认该项预计负债，即该项未决诉讼只需满足一个条件：即公允价值能够可靠计量，即可在合并报表中确认预计负债。那我就好奇，如果同一控制下的子公司，在年审的时候发现也有一项预计负债，那么这种预计负债是不是也跟非同一控制下的企业合并在购买日确认预计负债的条件是一样的呢？假设说A是B的母公司，20x5年 12 月 31 日B存在一项未决诉讼，一旦败诉赔偿 20 万，但是败诉可能性很小，那么在A和B的20x5年 12 月 31 日的合并报表中，是否应当确认为一项预计负债？

回答人：chenyiwei
非同一控制下企业合并中对被购买方的或有负债的确认条件和其他情形下是不同的，只需满足“公允价值能够可靠计量”的条件即应确认。在确定其购买日公允价值时，应考虑未来经济利益流出企业的可能性的影响。 你说的案例中，一旦败诉素赔偿 20 万，但败诉可能性很小，相应地其公允价值是显著低于 20 万的。 合并报表层面对子公司的预计负债的确认（非企业合并）的原则仍执行或有事项准则的规定。

提问人：wuyuersheng 时间：2016-06-08 18:42:50
陈版，“合并报表层面对子公司的预计负债的确认（非企业合并）的原则仍执行或有事项准则的规定。”这句话没看懂，对于非同一控制下企业合并，不是应该按照企业合并准则来确认，无需关注“可能性”么；对于同一控制下企业合并，应该与被合并方在最终控制方合并报表的资产负债项目相同，不产生新的资产负债项目，也不应当在合并报表才确认预计负债（如果有，那也应该是被合并方个别财务报表就有了）。不知是否是这么理解。

回答人：chenyiwei
是这样。子公司个别报表层面按或有事项准则判断是否满足预计负债确认条件，如满足则确认预计负债，并相应反映在合并报表层面。